臺灣臺北地方法院民事裁定　　　　　　96年度重勞訴字第17號
原　　　告　貫邦股份有限公司
法定代理人　丙○○
訴訟代理人　郭玉健律師
被　　　告　甲○○
　　　　　　乙○○
　　　　　　　　　　　　號
上列當事人間請求損害賠償事件，本院裁定如下：
    主  文
本件移送臺灣臺南地方法院。
    理  由
一、按訴訟之全部或一部，法院認為無管轄權者，依原告聲請或
    依職權以裁定移送其管轄法院，民事訴訟法第28條第1 項定
    有明文。
二、本件原告主張被告甲○○受僱於原告，因廢弛職務，致原告
    受有新臺幣11,935,353元之損害；被告乙○○則與原告簽訂
    人事保證契約，約定於被告甲○○因職務上行為應賠償原告
    之損害時，由其連帶負賠償責任。爰依民法第489 條第2 項
    及人事保證契約之法律關係提起本訴，聲明請求被告連帶給
    付上開損害額及法定遲延利息等情。經查，被告甲○○住所
    地在臺南縣，有其戶籍謄本在卷可稽，依民事訴訟法第1 條
    第1 項前段規定，原告對被告甲○○之訴部分，應由臺灣臺
    南地方法院管轄，本院非管轄法院；又被告乙○○住所地在
    臺南市，亦有其戶籍謄本附卷可查，其與被告甲○○之住所
    地既不在本院轄區，本院無從依民事訴訟法第20條規定，取
    得本件共同訴訟之管轄權。雖原告與被告乙○○於所訂人事
    保證契約第8 條約定：因系爭保證契約所生之訴訟，以本院
    為第一審管轄法院。惟此項合意管轄為原告與被告乙○○間
    之約定，效力不及於被告甲○○，原不能以此害及被告甲○
    ○之管轄利益。且被告甲○○為本案言詞辯論前，即具狀抗
    辯本院對其訴無管轄權，並聲請將本件移送其住所地法院管
    轄，本院亦無可能依民事訴訟法第25條應訴管轄之約定，取
    得對於被告甲○○部分之管轄權。是堪認本院對於本件共同
    訴訟之一部，並無管轄權。而依原告所訴之事實，被告甲○
    ○、乙○○分屬系爭損害賠償債務之主債務人及連帶保證人
    ，應連帶負給付責任。準此，原告以各連帶債務人為共同被
    告，提起本件給付之訴，若被告一人提出非基於其個人關係
    之抗辯有理由者，對於被告各人即屬必須合一確定，此為最
    高法院33年度上字第4810號判例所揭之原則。申言之，倘被
    告一人於審理中提出主債務不存在等非基於個人關係之抗辯
    ，或於敗訴後以非基於個人關係之抗辯為理由提起上訴，依
    民事訴訟法第56條第1 款前段規定，效力均應及於全體被告
    。為維護被告依法所應享有之上開程序利益，並避免裁判歧
    異，應認本件不宜分別辯論裁判。從而，本件共同訴訟，自
    以全部移送被告住所地法院即臺灣臺南地方法院管轄，始符
    合法律保護被告之意旨。爰依首揭規定，以職權裁定如主文
    。
中　　華　　民　　國　　96　　年　　12　　月　　6 　　日
                    民事第三庭    法　官　黃明發
以上正本係照原本作成
如對本裁定抗告須於裁定送達後10日內向本院提出抗告狀，並繳
納抗告費新臺幣1,000元
中　　華　　民　　國　　96　　年　　12　　月　　6 　　日
                                  書記官　官碧玲
